【裁判字號】    95,訴,1295
【裁判日期】    951229
【裁判案由】    毒品危害防制條例
【裁判全文】
臺灣桃園地方法院刑事判決              95年度訴字第1295號
公  訴  人  臺灣桃園地方法院檢察署檢察官
被      告  甲○○原名袁國順.
                    （另案臺灣臺南監獄監獄執行中）
上列被告因毒品危害防制條例案件，經檢察官提起公訴（95年度
毒偵字第2148號），被告於本院準備程序進行中，就被訴事實為
有罪之陳述，經本院告知簡式審判程序意旨，並聽取公訴人及被
告之意見後，本院合議庭裁定由受命法官獨任依簡式審判程序審
理，本院判決如下：
    主  文
甲○○施用第一級毒品，處有期徒刑捌月，扣案之注射針筒壹支
、橡皮管壹條、注射用水壹瓶、空袋伍個、削尖吸管貳支，均沒
收之。
    事  實
一、甲○○（原名袁國順，於94年1 月28日更名）前民國93年間
    因施用毒品案件，經臺灣臺中地方法院（起訴書誤載為臺灣
    桃園地方法院）於92年6 月29日以92年度毒聲字第1644號裁
    定送觀察、勒戒後，認無繼續施用毒品之傾向，於93年3 月
    4 日執行完畢而釋放，由臺灣臺中地方法院檢察署檢察官於
    93年3 月8 日，以93年度毒偵緝字第27號不起訴處分；又於
    94年間因施用毒品案件，嗣經本院於95年1 月11日以94年訴
    字第1754號判處有期徒刑7 月（施用第一級毒品部分）、有
    期徒刑4 月（施用第二級毒品部分），應執行有期徒刑10月
    ，於95年2 月27日確定（尚未執行完畢，不構成累犯）。詎
    仍不知戒除毒癮，於前案觀察、勒戒執行完畢後，5 年內復
    基於施用第一級毒品海洛因之犯意，於95年4 月5 日凌晨1
    時在桃園縣中壢市○○○路路邊其駕駛車輛內，將第一級毒
    品海洛因加水稀釋後，以針筒注射方式，施用第1 級毒品海
    洛因。嗣於95年4 月6 日23時30分許為警在桃園縣中壢市○
    ○路360 巷38號前查獲，並扣得其所有供施用毒品所用之器
    具（但非專供）注射針筒1 支、橡皮管1 條、注射用水1 瓶
    、空袋5 個、削尖吸管2 支。
二、案經桃園縣政府警察局中壢分局報告告臺灣桃園地方法院檢
    察署檢察官偵查起訴。
    理  由
一、程序部分：本件被告甲○○所犯係死刑、無期徒刑或最輕本
    刑為3 年以上有期徒刑以外之罪，其於準備程序中就被訴事
    實為有罪之陳述，經本院告知簡式審判程序之旨，並聽取當
    事人意見後，經本院合議庭依刑事訴訟法第273 條之1 第1
    項規定裁定由受命法官獨任進行簡式審判程序。
二、上揭事實，業據被告甲○○於警詢、偵訊及本院審理中坦承
    不諱（見95年度毒偵字2148號卷第12、35頁及本院卷第57、
    74頁）。又其於上開時、地為警查獲後，採集其尿液送驗，
    呈嗎啡（施用毒品海洛因代謝物為嗎啡）陽性反應，有桃園
    縣政府警察局中壢分局檢體監管紀錄表、被採尿人姓名編號
    對照表（檢體編號：E －95235） 台灣檢驗科技股份有限公
    司日濫用藥物尿液檢驗報告（尿液檢體編號：E －95235）
    （見同上毒偵卷第27、28、38頁）在卷可憑。並有被告所有
    供施用毒品所用之器具（但非專供）注射針筒1 支、橡皮管
    1 條、注射用水1 瓶、空袋5 個、削尖吸管2 支扣案足稽。
    復有搜索扣押筆錄、扣押物品目錄表各1 份及查獲時照片4
    張（見上毒偵卷第17至20、24至26頁）附卷可稽。存卷足證
    。足見上揭犯罪事實，除被告不利於己自白外，並有上述補
    強證據足佐，堪認被告自白與事實相符。復查被告已曾於93
    年間因施用毒品案件，經臺灣臺中地方法院（起訴書誤載為
    臺灣桃園地方法院）於92年6 月29日，以92年度毒聲字第16
    44號裁定送觀察、勒戒後，認無繼續施用毒品之傾向，於民
    國93年3 月4 日執行完畢而釋放，由臺灣臺中地方法院檢察
    署檢察官於93年3 月8 日，以93年度毒偵緝字第27號不起訴
    處分確定；又於94年間因施用毒品案件，嗣經本院於95 年1
    月11日以94年訴字第1754號判處有期徒刑7 月（施用第一級
    毒品部分）、有期徒刑4 月（施用第二級毒品部分），應執
    行有期徒刑10月，於95年2 月27日確定，有臺灣高等法院被
    告前案紀錄表、臺灣桃園地方法院檢察署刑案資料查註紀錄
    表各1 份附卷可按，被告於前案觀察、勒戒執行完畢後5 年
    內，再犯毒品危害防制條例第10條之罪，可堪認定。綜述，
    本件事證已明，被告犯行洵堪認定。
三、按海洛因係毒品危害防制條例第2 條第2 項第1 款所定之第
    一級毒品，被告予以施用。核被告所為，係犯毒品危害防制
    條例第10條第1 項施用第一級毒品罪。其持有第一級毒品海
    洛因之低度行為，為施用之高度行為吸收，不另論罪。爰審
    酌被告犯罪動機、目的、犯行期間，前有施用毒品之犯行，
    仍不知悔悟，故態復萌，再次施用毒品，無法戒除施毒惡習
    ，無視於毒品對於自身健康之戕害及國家對於杜絕毒品犯罪
    之禁令，惟審酌被告犯後坦承犯行，態度尚佳，及施用毒品
    者均具有相當程度之生理成癮性及心理依賴性等一切情狀，
    量處如主文所示之刑。扣案注射針筒1 支、橡皮管1 條、注
    射用水1 瓶、空袋5 個、削尖吸管2 支，係被告所有供其施
    用海洛因之器具（但非專供），業據被告供明在卷，均依刑
    法第38條第1 項第2 款規定（此條文未有實質修正，不生比
    較新舊法之問題），宣告沒收。
四、臺灣桃園地方法院檢察署95年度毒偵字第3673號案件併辦意
    旨略以：被告甲○○自93年前案觀察勒戒執行完畢後釋放（
    93年3 月4 日）後某日起，迄95年7 月7 日上午8 時許止，
    在桃園縣觀音鄉上大村10鄰上大95號，接續施用第一級毒品
    海洛因，嗣於95年7 月8 日凌晨1 時50分許，為警在桃園縣
    平鎮市○○路14巷9 號前查獲，並扣得海洛因1 包（淨重0.
    21公克)， 因認被告涉犯毒品危害防制條例第10條第1 項之
    施用第一級毒品罪嫌，並以被告該等犯行與其本案已論罪科
    刑之犯行間具有接續犯之實質上一罪關係，移送本院併案審
    理等語。經查：
    (一)按連續數行為而犯同一之罪名，部分之數行為，發生在新
      法施行前者，新法施行後，該部分適用最有利於行為人之
      法律，若其中部分之一行為或數行為，發生在新法施行後
      者，該部分不能論以連續犯 (最高法院95年第8 次刑事庭
      會議決議意旨參照）。次按接續犯係指如數行為於同時同
      地或密切接近之時地實施，侵害同一之法益，各行為之獨
      立性極為薄弱，依一般社會健全觀念，在時間差距上，難
      以強行分開，在刑法評價上，以視為數個舉動之接續施行
      ，合為包括之一行為予以評價，較為合理，而為包括之一
      罪（最高法院86年臺上字第3295號判例意旨參照）。又所
      謂行為單數的接續犯應具備下列條件：(1)數個接續行為在
      法律上係該當於同一構成要件犯罪事實，僅實現同一之構
      成要件；(2)數行為係在密接時間及密接空間為之；(3)同種
      類行為之反覆實施；(4)利用同一機會為之；(5)基於單一之
      犯意。
    (二)本件併案事實所指之被告於前案觀察勒戒執行完畢後釋放
      （93年3 月4 日）後某日起，迄95年1 月11日止，之施用
      海洛因犯行，除被告供述外，並無其他可資證明被告確於
      前開期間內施用毒品之補強證據可佐，即或有之，亦為前
      開本院94年訴字第1754號判決既判力所及，自難認被告於
      此段期間亦有施用海洛因之犯行。
    (三)本件併案事實所指之被告於95年1 月12日起至95年4 月4
      日止，及自95年4 月6 日起至95年6 月30日止，分別連續
      施用海洛因，除被告供述外，並無其他可資證明被告確於
      此段期間施用海洛因之補強證據，自難僅憑被告單一自白
      ，遽認被告於此期間亦有施用海洛因之犯行。
    (四)另本件併案事實所指之被告自95年7 月1 日起至95年7 月
      7 日上午8 時許止，縱再有為何施用海洛因行為，亦難認
      與其本案於95年4 月5 日被查獲之施用海洛因行為，兩案
      施用時間相距已達2 月有餘，且施用地點亦不相同，自難
      認係在密接時間及密接空間利用同一機會為之，自難認符
      合接續犯之要件。
    (五)綜上，因上開併辦意旨所指被告施用海洛因犯行，依上開
      說明，部分行為不能證明，部分行為則在連續犯規定刪除
      以後始發生者，復無接續犯關係，均非起訴效力所及，自
      應退由檢察官另行依法處理，附此敘明。
據上論斷，應依刑事訴訟法第273 條之1 第1 項、第299 條第1
項前段，毒品危害防制條例第10條第1 項，刑法第11條前段、刑
法第38條第1 項第2 款，判決如主文。
本案經檢察官郝中興到庭執行職務。
中    華    民    國    95    年    12    月    29    日
                  刑事第五庭    法  官  邱滋杉
以上正本證明與原本無異。
如不服本判決，應於送達後10日內，向本院提出上訴狀（應附繕
本），上訴於臺灣高等法院。
                                書記官  高文靜
中    華    民    國    95    年    12    月    29    日
附錄：本案論罪科刑法條全文
毒品危害防制條例第10條
施用第一級毒品者，處6月以上5年以下有期徒刑。
施用第二級毒品者，處3年以下有期徒刑。


司法院資訊處製作；財團法人民間司法改革基金會備份。
